it: Articoli di ferramenta > Forniture elettriche > Tubi e alloggiamenti: Condotti elettrici; Guaine termorestringenti
ja: DIY用品 > 電力供給装置 > コンジット・ハウジング: 電線管; 熱収縮チューブ
hr-HR: Željezarija > Elektroinstalacijska oprema > Vodovi i kućišta: Električni vodovi; Termoskupljajuće cijevi
hu: Hardver > Tápellátás és elektromos kellékek > Vezetékek és házak: Elektromos vezetékek; Hőre zsugorodó cső
cs: Kutilství a řemeslo > Elektroinstalace > Vedení kabelů a kryty: Husí krky; Smršťovací bužírky
vi: Phần cứng > Nguồn & Cấp điện > Ống luồn dây điện và hộp điện: Ống luồn dây điện; Ống co nhiệt
ko: 철물 > 전원/전기 용품 > 도관/하우징: 전기도관; 열 수축 튜브
fr: Quincaillerie > Accessoires électriques > Tuyaux et gaines: Gaine électrique; Tubes thermorétrécissables
el: Υλικά κατασκευών > Παροχή ρεύματος & ηλεκτρικά εξαρτήματα > Αγωγοί & περιβλήματα: Ηλεκτρικός αγωγός; Θερμοσυρρικνούμενες σωληνώσεις
nb: Maskinvare > Strøm- og elektrisk utstyr > Ledninger og hus: Elektrisk ledning; Krympestrømper
th: ฮาร์ดแวร์ > อุปกรณ์ที่ใช้ไฟฟ้า > ท่อคอนดูทและกล่อง: ท่อคอนดูท; ท่อหด
pt-PT: Equipamento > Artigos de potência e alimentação elétrica > Condutores e alojamentos: Condutores elétricos; Tubagem termorretrátil
pl: Sprzęt > Materiały elektryczne > Osłony i izolacje kabli: Osłony do kabli i przewodów elektrycznych; Koszulki termokurczliwe
de: Heimwerkerbedarf > Elektrobedarf > Leitungen & Gehäuse: Kabelkanäle; Schrumpfschläuche
ru: Оборудование и технические изделия > Системы электроснабжения > Трубы для кабелей и термоусадочные трубки: Трубы для кабелей; Термоусадочные трубки
fi: Rakentaminen > Teholähteet ja sähkötarvikkeet > Sähköputket ja kotelot: Sähköputkitus; Kutistesukat
lt-LT: Techninė įranga > Elektros reikmenys > Pravadiniai vamzdžiai ir korpusai: Elektros pravadiniai vamzdžiai; Karštyje susitraukiantys vamzdeliai
zh-TW: 硬體 > 供電用品 > 電線導管和外殼: 電線管; 熱縮管
tr: Hırdavat > Elektrik Sarf Malzemeleri > Oluk ve Muhafazalar: Kablo Kanalı; Isıyla Daralan Makaronlar
bg-BG: Железария > Захранване и електрически консумативи > Тръби за кабели и корпуси: Тръби за кабели; Термосвиваеми тръби
pt-BR: Ferragens > Suprimentos elétricos > Conduítes e compartimentos: Eletrodutos; Tubos termorretráteis
sv: Metallprodukter > Eltillbehör > Ledningar och höljen: Elledningsrör; Krympslangar
ro-RO: Feronerie > Articole și consumabile de alimentare și electrice > Conducte și carcase: Conducte pentru cabluri electrice; Tuburi termocontractabile
es: Bricolaje > Suministros eléctricos > Conductos y carcasas: Conducto eléctrico; Tubo termorretráctil
nl: Bouwmaterialen > Energie- en elektriciteitsbenodigdheden > Leidingen en dozen: Elektriciteitsleidingen; Krimpkousen
zh-CN: 五金/硬件 > 电动/电气用品 > 导管/外壳: 电气导管; 热收缩管
sk-SK: Náradie > Dodávka elektrickej energie > Vedenie a kryty: Elektrické vedenie; Zmršťovacie bužírky
da: Isenkram > Eludstyr > Ledninger og huse: Ledningsrør; Krybeflex
sl-SI: Gradbena oprema > Napajanje in električna oprema > Vodi in ohišja: Električni vodi; Toplotno skrčljive cevi
en: Hardware > Power & Electrical Supplies > Conduit & Housings: Electrical Conduit; Heat-Shrink Tubing